【裁判字號】    90,易,342
【裁判日期】    900612
【裁判案由】    竊盜等
【裁判全文】
臺灣雲林地方法院刑事判決                            九十年度易字第三四二號
    公  訴  人  臺灣雲林地方法院檢察署檢察官
    被      告  乙○○
右列被告因竊盜等案件，經檢察官提起公訴（九十年度偵字第一六八二號），本院判
決如左：
    主  文
乙○○竊盜，處拘役伍拾日，又服用酒類，不能安全駕駛動力交通工具而駕駛者，處
有期徒刑貳月，如易科罰金，均以佰元折算壹日。
被訴過失傷害部分公訴不受理。
    事  實
一、乙○○於民國九十年四月二十日下午，在雲林縣東勢鄉○○村○○路五七號住處
    喝酒，已達酒醉不能安全駕駛動力交通工具狀態，卻仍至雲林縣東勢鄉○○村○
    ○路一四二號前，見甲○○持有（其夫周獻明所有）之車號ＮＴＦ－八三九號重
    型機車鑰匙插在機車上未取下，即基於意圖為自己不法之所有之犯意，發動機車
    而竊取之，並自上開處所行駛上路。不久，於同日下午四時十五分許，在雲林縣
    東勢鄉同安村同安國小前，乙○○騎乘上開機車因酒醉而未注意車前狀況，自後
    方撞擊丙○○成傷（過失傷害部分業經撤回告訴），該機車亦掉入路旁水溝內，
    經警於同日下午五時二十八分，測得其口中吐氣酒精濃度達每公升０˙五八毫克
    。
二、案經雲林縣警察局台西分局報告臺灣雲林地方法院檢察署檢察官偵查起訴。
    理  由
甲、有罪部分
一、被告乙○○對右揭時地酒醉駕車之犯行坦承不諱，惟矢口否認有竊盜之犯行，辯
    稱：機車是向周獻明借的云云。經查：右揭犯罪事實業據被告於警訊、偵查中坦
    承無誤，復為現場目擊證人甲○○、證人周獻明二人證述被告竊車行為甚詳，告
    訴人丙○○證稱車禍情形及被告身上確有酒味、證人趙文英即現場處理之警員證
    述被告當時是處於酒醉狀態，還在現場咆哮各情明確，並有被告之口中酒精濃度
    測試單、道路交通事故調查報告表、現場照片、車籍資料等書證在卷足參。被告
    事後雖辯述如上，但被告自承伊是在田裡向周獻明喊要借車，周獻明有沒有聽到
    我不知道，周獻明有沒有在田裡伊也不知道等語，是被告於騎乘該機車之時，已
    明知未取得周獻明或甲○○夫妻之同意，猶仍將車騎走，其有竊盜之犯意至明。
    本件事證明確，被告犯行堪以認定，自應依法論科。
二、核被告所為，係犯刑法第三百二十條第一項之竊盜罪、第一百八十五條之三之公
    共危險罪。被告所犯上開二罪，犯意個別，罪名互殊，應予分論併罰。爰審酌被
    告犯後坦承部分犯行，並非全無悔意，其教育程度國小肄業，在家幫忙拔草，教
    育程度不高，生活狀況並非舒適，惟酒醉駕車又撞傷他人，且該機車為竊盜所得
    ，犯罪情節不輕，及甲○○、周獻明等被害人到庭均表明願意原諒被告，並該機
    車之價值非鉅等一切情狀，各量處如主文所示之刑，同時均宣告易科罰金之折算
    標準。
乙、公訴不受理部分
一、按告訴乃論之罪，告訴人得於第一審言詞辯論終結前撤回告訴，告訴經撤回者，
    法院應諭知不受理之判決，刑事訴訟法第二百三十八條第一項、第三百零三條第
    三款分別定有明文。
二、本件告訴人丙○○告訴被告過失傷害部分，檢察官認被告係觸犯刑法第二百八十
    四條第一項前段之過失傷害罪，依同法第二百八十七條之規定，須告訴乃論。茲
    據告訴人丙○○撤回告訴，有撤回告訴狀一紙在卷可稽，揆諸前開說明，自應就
    此部分，為公訴不受理之諭知。
據上論斷，應依刑事訴訟法第二百九十九條第一項前段、第三百零三條第三款，刑法
第一百八十五條之三、第三百二十條第一項、第四十一條第一項前段，罰金罰鍰提高
標準條例第一條前段、第二條，判決如主文。
中      華      民      國      九十      年      六      月    十二    日
                                        臺灣雲林地方法院刑事第一庭
                                            法  官  侯  廷  昌
右正本證明與原本無異。
如不服本判決，應於判決送達後十日內向本院提出上訴狀( 應附繕本 )。
                                            書記官  李  清  龍
中      華      民      國      九十      年      六      月    十二    日
中華民國刑法第三百二十條
 (普通竊盜罪、竊佔罪)
意圖為自己或第三人不法之所有，而竊取他人之動產者，為竊盜罪，處五年以下有期
徒刑、拘役或五百元以下罰金。
意圖為自己或第三人不法之利益，而竊佔他人之不動產者，依前項之規定處斷。
前二項之未遂犯罰之。
中華民國刑法第一百八十五條之三
服用毒品、麻醉藥品、酒類或其他相類之物，不能安全駕駛動力交通工具而駕駛者，
處一年以下有期徒刑、拘役或三萬元以下罰金。


司法院資訊處製作；財團法人民間司法改革基金會備份。
